# 请教陈版主，进项税额转出处理问题

提问人：hjfdtc 时间：2022-07-15 22:48:02
A公司账上留抵的进项税额 1000 万元，报表列示为其他流动资产。今年影响国家号召，向税务局申请留抵退税，退回了 1000 万元。税务局鉴于退税金额较大，又重新复核了A公司的进项税的发生材料，由于A公司经多次转手，针对账上进项税额的相关资料未妥善保留。税务局据此认为A公司进项税额不满足抵扣条件，将收回 1000 万元税款。
问题 ：：
1 、不满足抵扣条件的进项税额应作转出，计入相关资产成本或损益。但由于A公司经多次转手，该进项税额对应的资产早已处置或销售。那么，该部分退还给税务局的税款应计入管理费用还是营业外支出？
2 、留抵的进项税额原计入其他流动资产，该进项税额转出是否属于资产核销范畴？

回答人：chenyiwei
1 、因为税务机关认为A公司进项税额不满足抵扣条件，将收回 1000 万元税款，同时该 1000 万元不能再抵扣，因此需考虑前期确认 1000 万元作为资产挂账是否构成一项前期差错。如果属于前期差错的，应进行更正处理；如果不属于前期差错的，应作为核销资产处理，计入当期营业外支出。
2 、应认为属于资产核销范畴。